【裁判字號】    97,勞小上,2
【裁判日期】    970318
【裁判案由】    給付工資
【裁判全文】
臺灣臺中地方法院民事裁定             97年度勞小上字第2號
上  訴  人  黃揚升即峻揚水電工程行
訴訟代理人  乙○○
被上訴人    甲○○
上列當事人間請求給付工資事件，上訴人對於中華民國97年1月2
1日本院臺中簡易庭96年度中勞小字第77號第一審小額民事判決
提起上訴，本院裁定如下：
    主    文
上訴駁回。
第二審訴訟費用新臺幣壹仟伍佰元由上訴人負擔。
    理    由
一、對於小額程序之第一審裁判之上訴，非以其違背法令為理由
    ，不得為之。其上訴狀內應記載上訴理由，表明：(一)原判決
    所違背之法令及其具體內容。(二)依訴訟資料可認為原判決有
    違背法令之具體事實。民事訴訟法第436條之24第2項、第43
    6條之25 分別定有明文。又所謂判決有違背法令，乃指判決
    不適用法規或適用不當，為同法第 468條所明定，此亦為小
    額事件之上訴程序所準用（民事訴訟法第436條之32第2項參
    照）。而以判決有不適用法規或適用不當為上訴理由時，其
    上訴狀或理由書應有具體之指摘，並揭示該法規之條項或內
    容，若係成文法以外之法則，應揭示該法則之旨趣，倘為司
    法院解釋或最高法院之判例，則應揭示該判解之字號或其內
    容；如依民事訴訟法第 469條所列第1款至第5款事由提起上
    訴時（第6款未準用，參照民事訴訟法第 436條之32第2項規
    定），其上訴狀或理由書應揭示合於該條款之事實，上訴理
    由狀如未依此項方法表明者，即難認為已對原判決之違背法
    令有具體之揭示，其上訴自難認為合法（最高法院71年台上
    字第314號判例要旨參照）。次按上訴不合程式或已逾期間
    或法律上不應准許者，第二審法院應以裁定駁回之，為民事
    訴訟法第444條第1項前段所明定，且此於小額事件之上訴程
    序亦準用之（民事訴訟法第436條之32第2項參照）。
二、本件上訴人因不服本院臺中簡易庭96年度中勞小字第77號第
    一審小額民事判決提起上訴，依其上訴理由狀所載理由略以
    ：被上訴人並非上訴人之正式員工，因無一定雇主，始會在
    水電工會投保勞保，足證只要任何一個工地有需要，皆可向
    被上訴人提出調遣人力之需求，上訴人因工作需要曾向被上
    訴人調遣人力，但費用皆已付清。被上訴人於96年3-4月間
    工作的地點為慶益工程有限公司在新竹竹北的工地，其工地
    是由上訴人介約詳霆企業有限公司向慶益公司承攬水電工程
    部分。上訴人將被上訴人介紹給慶益公司及詳霆公司做為人
    力不足之遞補，依上訴人所提出之證物可證明被上訴人所施
    工之工地與上訴人毫無關係，被上訴人在詳霆公司出勤日數
    為9日，在96年2-3月間皆由慶益公司以點工方式，故被上訴
    人96年3-4月之薪資應由慶益公司與詳霆公司給付。又本件
    在訴訟過程中，原告提出之證人劉貴華為系爭施工工地之主
    任，其證詞難免偏頗，應屬不實等語。並聲明：原判決廢棄
    ，駁回被上訴人在第一審之訴等語。
三、經查，上訴人上訴意旨所指其並非被上訴人之雇主，且被上
    訴人在96年3-4月間應係受雇於慶益公司與詳霆公司，故薪
    資應由慶益公司與詳霆公司給付，及爭執原審證人劉貴華所
    為證述不實等語，核屬僅就事實問題為爭執，及就原審取捨
    證據、認定事實之職權行使指摘其為不當，並未具體表明原
    審判決係不適用何項法規、適用何項法規不當或有民事訴訟
    法第469條所列第1款至第5款之情形，難認對原審判決之如
    何違背法令已有具體之指摘，且迄今仍未提出表明原審判決
    有違背法令之上訴理由書狀，依首揭說明，其上訴為不合法
    ，應予駁回。
四、依民事訴訟法第436條之32第1項準用同法第436條之19第1項
    規定，第二審法院為訴訟費用之裁判時，應確定其訴訟費用
    額，而本件第二審訴訟費用額，審核卷附證物後確定為如主
    文第2項所示金額。
五、據上論結，依民事訴訟法第436條之32第1項、第2項、第471
    條第1項、第444條第1項、第95條、第78條、第436條之19，
    裁定如主文。
中    華    民    國    97    年    3     月    18    日
              民事第三庭    審判長法  官  林洲富
                                  法  官  黃渙文
                                  法  官  林源森
以上正本係照原本作成。
本件裁定不得抗。
中    華    民    國    97    年    3     月    18    日
                                  書記官  黃士益


司法院資訊處製作；財團法人民間司法改革基金會備份。
